臺灣臺中地方法院刑事判決　　　　　　　　　　　　九十四年度訴字第一三五八號
　　公　訴　人　臺灣臺中地方法院檢察署檢察官
　　被　　　告　乙○○
右列被告因毒品危害防制條例案件，經檢察官提起公訴（九十四年度毒偵字第五四０
、一八一八、一九五六號），本院判決如左：
    主  文
乙○○施用第一級毒品，累犯，處有期徒刑柒月。又連續施用第二級毒品，累犯，處
有期徒刑玖月，扣案之安非他命殘渣袋壹個沒收銷燬之；另扣案之玻璃球型吸食器貳
組，均沒收。應執行有期徒刑壹年貳月，扣案之安非他命殘渣袋壹個沒收銷燬之；另
扣案之玻璃球型吸食器貳組，均沒收。
    事  實
一、乙○○曾因施用毒品案件，經本院先後二次裁定送觀察、勒戒結果，均無繼續施
    用毒品之傾向，而由臺灣臺中地方法院檢察署檢察官分別於民國八十九年八月七
    日以八十九年度毒偵緝字第四一一號、九十年三月二十八日以九十年度毒偵緝字
    第一００號不起訴處分確定；復於九十年六月間，因施用安非他命之行為，除由
    本院裁定令入戒治處所施以強制戒治外，並經本院於九十年九月五日以九十年度
    易字第二六八五號判處有期徒刑六月確定，後來因強制戒治成績被評定為合格，
    經本院裁定停止戒治並付保護管束（上開強制戒治部分並於九十二年一月十五日
    執行完畢，於九十二年一月十六日出監）；詎於保護管束期間，乙○○又基於概
    括之犯意，於九十一年三、四、五月間，連續施用安非他命多次，再經本院於九
    十一年八月二十二日以九十一年度易字第一０四三號判處有期徒刑七月確定，於
    九十二年一月十六日入監接續執行，九十二年十二月十一日假釋出獄，於九十三
    年一月二十二日縮刑期滿執行完畢。詎乙○○仍不知悔改，於前開強制戒治執行
    完畢釋放後之五年內，復基於施用第二級毒品安非他命之概括犯意，自九十四年
    一月十四日起，至九十四年三月十八日止，以平均每日施用一、二次之量，以將
    安非他命置於玻璃球中燒烤吸取其煙之方式，在其台中縣潭子鄉○○路○段二九
    七巷二十二號二樓住處或台中縣潭子鄉朋友住處或台中縣潭子鄉之路邊，連續施
    用第二級毒品安非他命多次；乙○○另行基於施用第一級毒品海洛因之犯意，於
    九十四年一月十四日晚上七時五十六分許為警採尿送驗回溯四日內之某時，在不
    詳處所，以不詳方法，施用第一級毒品海洛因一次。嗣先於九十四年一月十四日
    下午五時二十分許，經警持搜索票至其上開住處實施搜索時，當場查獲，並扣得
    其所有供施用安非他命所用之玻璃球型吸食器一組；又於九十四年三月十九日凌
    晨零時十分許，在台中縣潭子鄉○○路與南門街口，遇警實施路檢而當場查獲，
    並扣得其所有供施用安非他命所用之安非他命殘渣袋一個及玻璃球型吸食器一組
    。
二、案經台中縣警察局豐原分局報請臺灣臺中地方法院檢察署檢察官偵查起訴。
    理  由
一、
（一）施用第二級毒品安非他命部分：
      訊據被告乙○○對有於前揭時、地施用第二級毒品安非他命之事實，於警詢及
      偵審時均坦承不諱，且被告於九十四年一月十四日及九十四年三月十九日先後
      為警查獲時所採取之尿液，經先後送請詮昕科技股份有限公司檢驗結果，均呈
      甲基安非他命陽性反應，有該公司九十四年二月二十三日出具之編號0000
      0000號及九十四年三月三十日出具之編號00000000號濫用藥物尿
      液檢驗報告二紙在卷可稽，此外，尚有被告所有供施用安非他命所用之安非他
      命殘渣袋一個及玻璃球型吸食器共二組扣案足資佐證。足認被告此部分之自白
      與事實相符，可堪採信。本件事證明確，被告上開施用第二級毒品安非他命犯
      行，可堪認定。
（二）施用第一級毒品海洛因部分：
      訊之被告雖矢口否認有上開施用毒品海洛因之犯行。惟查：被告於九十四年一
      月十四日晚上七時五十六分許為警所採取之尿液，經送請詮昕科技股份有限公
      司檢驗，初步篩檢結果，呈鴉片海洛因代謝物陽性反應，再經以ＧＣ／ＭＳ方
      法（即氣相層析質譜分析法）確認結果，呈可待因及嗎啡陽性反應等情，有該
      公司九十四年二月二十三日出具之編號00000000號號濫用藥物尿液檢
      驗報告一紙在卷可憑。按常人如未施用毒品，其尿水中當無呈毒品藥物陽性反
      應，倘有施用者，約百分之七十於二十四小時內自尿中排出，約百分之九十於
      九十六小時自尿中排出，故推算施用時間距採尿時間最長可能不會超過四日，
      此經行政院衛生署藥物食品檢驗局八十一年二月八日（八一）藥檢壹字第００
      一一五六號函示甚明，且查，初次吸食或施打煙毒及麻藥者，經人體代謝作用
      於八小時之內，即有約百分之八十之量排出，二十四小時之後，續有約剩餘量
      之百分之九十再排出，七十二小時之後仍有殘餘微量排出，吸食或施打者個人
      體質不同，其排出時間亦會有所差異，尤其成癮者，其於吸食後一百二十小時
      內所採之尿液，配合較具公信力之儀器（如氣相質譜儀），仍可能被檢測出，
      海洛因係由嗎啡經化學合成之半人工合成品，其藥（毒）性倍於嗎啡，其施打
      或吸食後經人體代謝作用而分解成藥（毒）性較低之嗎啡，而於尿液中被檢測
      出，故吸食或施打海洛因或嗎啡在尿液中均以嗎啡型態被檢測出，有憲兵司令
      部八十年三月二十五日（八０）鑑驗字第０九九九號函文一紙附卷可稽；綜上
      所述，足認被告於九十四年一月十四日晚上七時五十六分許為警採尿前回溯九
      十六小時（即四日）內之某時，確有施用第一級毒品海洛因一次之事實無訛。
      故本件事證明確，被告上開施用第一級毒品海洛因犯行，亦堪認定。
二、按海洛因、安非他命分別係毒品危害防制條例所定之第一級毒品、第二級毒品，
    不得非法施用。核被告乙○○所為，分別係犯毒品危害防制條例第十條第一項之
    施用第一級毒品罪及同條第二項之施用第二級毒品罪。查，被告為供施用第一級
    毒品海洛因及第二級毒品安非他命而分別持有各該級毒品之低度行為，應分別為
    施用第一級毒品海洛因及施用第二級毒品安非他命之高度行為所吸收，均不另論
    罪。次查，被告先後多次施用第二級毒品安非他命犯行，時間緊接，觸犯構成要
    件相同之罪，顯係基於概括犯意反覆為之，為連續犯，應依刑法第五十六條之規
    定，以一罪論，並依法加重其刑。被告所犯上開二罪，犯意各別，行為互殊，應
    予分論併罰。末查，被告於九十年六月間，施用安非他命之犯行，經本院於九十
    年九月五日以九十年度易字第二六八五號判處有期徒刑六月確定；再於九十一年
    間因連續施用安非他命犯行，再經本院於九十一年八月二十二日以九十一年度易
    字第一０四三號判處有期徒刑七月確定，於九十二年一月十六日入監接續執行，
    九十二年十二月十一日假釋出獄，於九十三年一月二十二日縮刑期滿執行完畢，
    此有臺灣臺中地方法院檢察署刑案資料查註紀錄表以及臺灣高等法院被告全國前
    案紀錄表各一份存卷可憑，其於五年內再犯本件有期徒刑以上之罪，為累犯，就
    施用海洛因部分，依法加重其刑，就施用安非他命部分，則應依法遞加重其刑。
    爰審酌被告前曾因施用毒品案件，經本院裁定送強制戒治執行完畢釋放後，仍不
    知戒除施用毒品之惡習，無視於毒品對於自身健康之戕害，及國家對於杜絕毒品
    犯罪之禁令，惟施用毒品係屬自戕行為，犯罪手段尚屬平和，亦未因此而危害他
    人，所生損害尚非鉅大，且其於本院審理期間坦承犯行，態度尚稱良好，其施用
    毒品之期間、次數等一切情狀，分別量處如主文所示之刑，並定其應執行之刑。
三、扣案之安非他命殘渣袋一個，因殘留之安非他命難與空袋分離，應全部視為查獲
    之毒品，應依毒品危害防制條例第十八條第一項前段之規定，予以宣告沒收銷燬
    之；另扣案之玻璃球型吸食器二組，均係被告所有，且係供其施用第二級毒品安
    非他命所用之物等情，業據被告供承在卷，應依刑法第三十八條第一項第二款規
    定，予以宣告沒收。
據上論斷，應依刑事訴訟法第二百九十九條第一項前段，毒品危害防制條例第十條第
一項、第二項、第十八條第一項前段，刑法第十一條、第五十六條、第四十七條、第
五十一條第五款、第三十八條第一項第二款，判決如主文。
本案經檢察官甲○○到庭執行職務。
中    華    民    國      九十四      年       五      月     三十一    日
                                臺灣臺中地方法院刑事第九庭
                          審判長法  官  黃 文 進
                                          法  官  陳 如 玲
                                          法  官  曾 佩 琦
右正本證明與原本無異。
如不服本判決，應於判決送達後十日內向本院提出上訴狀，上訴於臺灣高等法院臺中
分院( 須附繕本 )。
                                          書記官
中    華    民    國      九十四      年       五      月     三十一    日
附錄本案論罪科刑法條：
【毒品危害防制條例第十條】
  施用第一級毒品者，處六月以上五年以下有期徒刑。
  施用第二級毒品者，處三年以下有期徒刑。
